【裁判字號】    98,訴,1896
【裁判日期】    980731
【裁判案由】    恐嚇取財等
【裁判全文】
臺灣板橋地方法院刑事判決              98年度訴字第1896號
公  訴  人  臺灣板橋地方法院檢察署檢察官
被      告  甲○○
                  （現另案於臺灣臺北監獄臺北分監執行中）
上列被告因恐嚇取財等案件，經檢察官提起公訴（98年度偵緝字
第988 號），本院判決如下：
    主  文
甲○○共同以非法方法剝奪人之行動自由，處有期徒刑壹年；玩
具手槍貳把，沒收。又共同意圖為自己不法之所有，以恐嚇使人
將本人之物交付，處有期徒刑壹年貳月；玩具手槍貳把，沒收。
應執行有期徒刑貳年；玩具手槍貳把，沒收。
    事  實
一、甲○○與丙○○之子乙○○（本院另案審理中）係多年朋友
    ，甲○○與許純一、林軒全、林土園（該3 人本院已另案審
    結）等人原受乙○○之委託代丙○○向第三人柯金財催討債
    務，惟因討債未果，為獲得代為討債之酬勞，加上乙○○因
    積欠卡債無力清償，為清償卡債，其等明知與丙○○間並無
    債權債務關係，竟基於以非法方法剝奪人行動自由之犯意聯
    絡，於民國97年1 月7 日22時15分許，由甲○○佯裝報告討
    債情形為由，約丙○○至位於臺北縣三重市○○街93號之「
    癮茶茶坊」見面，乙○○亦陪同其父丙○○一起前往，甲○○隨即指示許純一夥同林軒全、林土園及另2 名不詳姓名、
    年籍之成年男子分別駕駛車牌號碼CB-8458 號、GV-5745 號
    自用小客車至「癮茶茶坊」會合，旋即持不具殺傷力之玩具
    手槍2 把進入上揭店內強押丙○○上車，而偽裝為被害人之
    甲○○、乙○○則押至另一部車，而以此非法方法剝奪丙○○之行動自由。其等另基於意圖為自己不法所有之犯意聯絡
    ，由林土園於車內以幫柯金財討回公道為由，向丙○○恐嚇
    稱：你們竟敢騙柯金財的錢，要挖二個洞把你們父子埋起來
    等語，致丙○○心生畏懼。許純一等人再接續將丙○○及偽
    裝為被害人之甲○○、乙○○等人一起押往位於臺北縣新莊
    市○○路○ 段767 號之「皇都理容院」內。復於同日22時45
    分許，許純一在上揭理容院內，再接續以相同事由持上開玩
    具手槍向丙○○恫嚇稱：假如不交出新臺幣（下同）600 多
    萬元就要將你活埋等語，林土園復徒手毆打丙○○一巴掌（
    傷害部分未據告訴），致丙○○心生畏懼，並由偽裝為被害
    人之甲○○出面與許純一等人協商後，丙○○始同意返家籌
    措現金150 萬元及交付之前柯金財所簽發之面額共320 萬元
    之支票2 張，並當場簽發面額150 萬元之本票1 張作為擔保
    ，其等即將丙○○釋放，並由偽裝為被害人之甲○○駕車搭
    載丙○○返家籌措款項。乙○○為使丙○○確信其遭許純一
    等人控制行動自由，再於同日23時15分許，與許純一等人共
    同駕車至位於臺北縣樹林市○○路226 號之「貝爾頌汽車旅
    館」飲酒等候。嗣於97年1 月8 日9 時許，丙○○返家籌得
    款項，並拿取支票後，即在臺北縣樹林市監理站附近將150
    萬元及上揭支票2 張交付予甲○○，甲○○隨即於同日11時
    17分許，以電話告知乙○○等人各自返家等候領取贓款，甲○○先行前往乙○○位於臺北縣新莊市○○路829 巷22弄3
    號6 樓住處附近將所得贓款全數交予乙○○，再由乙○○將
    其中50萬元交由甲○○統籌分配，甲○○從中拿取20萬元後
    ；復於同日凌晨4 時許，與許純一約在臺北縣板橋火車站附
    近，將剩餘之30萬元交予許純一處理，許純一再分別交付林
    土園及林軒全等人各5 萬元酬金。嗣因丙○○向柯金財求證
    ，發現有異，而於97年1 月19日報警處理，經警循線先後於
    97年1 月22日、同年2 月22日在臺北縣板橋市○○街50巷3
    弄附近等處拘獲林軒全、林土園2 人，始循線查悉上情。
二、案經丙○○訴由臺北縣政府警察局三重分局報請臺灣板橋地
    方法院檢察署檢察官偵查起訴。
    理  由
一、上揭事實業據被告甲○○於本院審理中坦承不諱，並經告訴
    人丙○○於警詢、偵查及本院審理中指訴甚詳，且經證人柯
    金財於警詢、偵查中證述、同案被告林軒全、林土園於警詢
    、偵查中，及同案被告乙○○於偵查及本院審理中供述在卷
    。此外，復有支票2 紙、林廖秀梅之華南銀行存簿影本2 紙
    、現場照片8 幀在卷可稽。是以，本件事證明確，被告甲○○之犯行洵堪認定，應依法論科。
二、核被告甲○○所為，係犯刑法第302 條第1 項之以非法方法
    剝奪他人行動自由罪、同法第346 條第1 項恐嚇取財罪。其
    與林土園、林軒全、許純一、乙○○及另二名不詳姓名、年
    籍之成年男子就上開犯行間，有犯意連絡及行為分擔，均為
    共同正犯。又其等於剝奪告訴人丙○○行動自由中，強制使
    其簽發上開本票，而使其行使無義務之事，應為剝奪其等行
    動自由之行為所吸收，不另論罪。再其所犯上開2 罪間，犯
    意各別，行為互殊，應予分論併罰。爰審酌被告之素行、犯
    罪動機、目的、手段、參與犯行之程度、對社會治安及被害
    人所生危害甚大，惟犯後坦承犯行之態度等一切情狀，各量
    處如主文所示之刑，並定其應執行之刑。
三、上開供犯罪所用之玩具手槍2 把，為共犯許純一所有之物，
    業據共犯林軒全於警詢中供承在卷，雖未扣案，然無證據證
    明已滅失，爰依刑法第38條第1 項第2 款規定併予宣告沒收
    。
據上論斷，應依刑事訴訟法第299 條第1 項前段，刑法第28條、
第302 條第1 項、第346 條第1 項、第51條第5 款、第38條第1
項第2 款，刑法施行法第1 條之1 ，判決如主文。
本案經檢察官王家春到庭執行職務。
中    華    民    國    98    年    7     月    31    日
                  刑事第十八庭  法  官  曾 正 耀
                                法  官  林 鈺 琅
                                法  官  張 兆 光
以上正本證明與原本無異。
如不服本判決，應於判決送達後10日內，向本院提出上訴狀。
                                書記官  田 世 杰
中    華    民    國    98    年    7     月    31    日
附錄本案論罪科刑法條全文：
刑法第302條第1項
私行拘禁或以其他非法方法，剝奪人之行動自由者，處5年以下
有期徒刑、拘役或3百元以下罰金。
刑法第346條第1項
意圖為自己或第三人不法之所有，以恐嚇使人將本人或第三人之
物交付者，處6月以上5年以下有期徒刑，得併科1千元以下罰金
。


司法院資訊處製作；財團法人民間司法改革基金會備份。
